# Jesus Arriaga

**Desarrollador Front End** 



间 Portfolio 🔀

jesuarriaga1@gmail.com 🕟 MJ2022 **in** Jesus Arriaga

(+34) 656712691

#### **ACERCA DE MI**

Como Desarrollador Web siempre estoy atento a la planificación, organización y estructura de todos mis proyectos, apoyándome en mi conocimiento como Licenciado en Administración que me permite tener una idea más amplia de cómo lograr mis objetivos; Para dar soluciones a problemas existentes, confío en mis habilidades informáticas y mis otras habilidades no técnicas que me ayudan a ser más eficiente tanto en mi trabajo como en mi rendimiento. Estoy emocionado de ser parte de nuevos proyectos y nuevas experiencias que me permiten crecer tanto profesionalmente como individualmente.

### **EDUCACIÓN**

## Licenciado en Administración de Empresas

UDO 2013 - 2017 - Nueva Esparta, Venezuela

## The Web Developer Bootcamp

Udemy 2022 -Tenerife, España

#### **EXPERIENCIA PROFESIONAL**

#### **Desarrollador Front End**

Upwork Abril, 2022 - Presente · Remoto.

## Instalador especializado de Fibra Optica

Circet Abril, 2020 - Marzo, 2022 · -Tenerife, España.

### Instalador de Fibra Optica

Cemesa Abril, 2019 - Marzo, 2020 · -Tenerife, España.

#### **LENGUAJES**

- Español: Nativo.
- **Ingles:** Intermedio.

#### HABILIDADES TÉCNICAS

- Estructuración, accesibilidad y HTML5.
- Apariencia, dinamismo y distribución de la información: CSS3, SASS.
- Analisis, arquitectura y diseño de paginas web interactivas, usando componentes de **JavaScript**.
- Creacion de blogs, eecomerce y paginas web con WordPress
- Conocimientos y usos de la libreria Vue. js
- Control de Versión de (Git)
- Curso de Tecnología de la Información de Google